---
title: "case_study_divvy_bike_trip"
author: "Aidan Kao"
date: "10/26/2022"
output:
  html_document: default
  pdf_document: default
---

## Load packages

```{r load packages}
library(tidyverse)
library(lubridate)
```

## Load datasets
```{r load datasets}
df_202110 <- read_csv('dataset/202110-tripdata.csv')
df_202111 <- read_csv('dataset/202111-tripdata.csv')
df_202112 <- read_csv('dataset/202112-tripdata.csv')
df_202201 <- read_csv('dataset/202201-tripdata.csv')
df_202202 <- read_csv('dataset/202202-tripdata.csv')
df_202203 <- read_csv('dataset/202203-tripdata.csv')
df_202204 <- read_csv('dataset/202204-tripdata.csv')
df_202205 <- read_csv('dataset/202205-tripdata.csv')
df_202206 <- read_csv('dataset/202206-tripdata.csv')
df_202207 <- read_csv('dataset/202207-tripdata.csv')
df_202208 <- read_csv('dataset/202208-tripdata.csv')
df_202209 <- read_csv('dataset/202209-tripdata.csv')
all_trips <- bind_rows(df_202110,df_202111,df_202112,df_202201,df_202202,df_202203,df_202204,df_202205,df_202206,df_202207,df_202208,df_202209)
```


```{r describe dataset}
head(all_trips)
str(all_trips)
```

```{r inspection}
print("List of column names:")
colnames(all_trips)

print("How many rows are in data frame?")
nrow(all_trips)

print("Dimensions of the data frame?")
dim(all_trips)

print("Statistical summary of data.")
summary(all_trips)
```

#### 小結：
- 自2021/10到2022/9共12個月的資料共5,828,235筆，共15個column，其中包含新增的ride_length(騎乘時間)與day_of_week(星期幾)
- Column中包含部分應可以清除的feature，如ride_id

```{r check class features unique}
# 檢查class unique value
print("Unique key (member_casual):")
unique(as.vector(as.matrix(all_trips$member_casual)))
print("-----------------------------------------------")
print("Unique key (rideable_type):")
unique(as.vector(as.matrix(all_trips$rideable_type)))
print("-----------------------------------------------")
print("Amount of unique key (start_station_name):")
length(unique(as.vector(as.matrix(all_trips$start_station_name))))
print("-----------------------------------------------")
print("Amount of unique key (end_station_name):")
length(unique(as.vector(as.matrix(all_trips$end_station_name))))
```

#### 小結：
- 主要乘客分類為member(會員)與casual(休閒，意指分散客戶)，此特徵由於切合分析的題目：「比較會員與一般用戶的差異？」，後續可著重分析
- bike的類別包含電動車、dock租借車(如同youbike)，以及一般車
- 站名數量共約1600上下，包含起始與抵達站


## Data Processing
```{r data processing}
# drop ride id
all_trips$ride_id <- NULL
```

#### 小結：
- 因為ride_id為用戶個人編號，無直接與分析問題相關，故暫時刪除


## Data Analysis

### Calculate the mean and the max of ride_length

```{r the mean and max of ride_length}
all_trips %>% summarize(mean_ride_len=seconds_to_period(mean(as.difftime(ride_length, format="%H:%M:%S", units="minutes"), na.rm=TRUE)), max_ride_len=seconds_to_period(max(as.difftime(ride_length, format="%H:%M:%S", units="minutes"), na.rm=TRUE)))
```

#### 小結:
- 平均騎乘時間為16分46秒，但最大騎乘時間為23小時59分，後續可比較box-whisker plot確認是否為outlier

### Calculate the mode of day_of_week

```{r the mode of day_of_week}
ggplot(data = all_trips, aes(x=day_of_week, fill=member_casual)) +
  geom_bar(stat = "count")
```

#### 小結：
- 在day of week中可發現星期天騎乘次數最多，casual用戶也同樣在星期天次數最多，會員則在星期三到星期五使用量最多


```{r avg ride_length vs day_of_week}
ggplot(data = all_trips, aes(x=day_of_week, y=as.difftime(ride_length, format="%H:%M:%S", units="seconds"), fill=member_casual)) + 
  geom_bar(position = "dodge", stat = "summary", fun.y = "mean")
```

#### 小結：
- 觀察普遍會員平均騎乘時間較casual用戶短，但每天趨勢差不多，推測可能為通勤或固定路線

## Wide period of time range

觀察時間週期較短的結果後，繼續往週期較長的範圍進行分析

```{r add month}
all_trips$date <- as.Date(all_trips$started_at)
all_trips$month <- format(as.Date(all_trips$date), "%m")
```

```{r the mode of month}
ggplot(data = all_trips, aes(x=month, fill=member_casual)) +
  geom_bar(stat = "count")
```

```{r avg ride_length vs month}
ggplot(data = all_trips, aes(x=month, y=as.difftime(ride_length, format="%H:%M:%S", units="seconds"), fill=member_casual)) + 
  geom_bar(position = "dodge", stat = "summary", fun.y = "mean")
```

#### 小結：
- 以月份進行比較發現，騎乘次數在每年5~10月為最多，此時約莫落在春末與夏季期間；平均騎乘時間則較無大的變動


```{r boxplot}
all_trips$ride_length_s <- as.numeric(hms(all_trips$ride_length))
all_trips <- all_trips %>% filter(ride_length_s <= 2000)
ggplot(data = all_trips, aes(x=member_casual, y=ride_length_s, fill=member_casual)) + 
  geom_boxplot(stat = "boxplot")
```

#### 小結：
- 比較會員與一般用戶的boxplot，會員騎乘時間中位數落在約500秒(8分鐘)，且前75%的騎乘時間不會超過1000秒(約16分鐘)，相較一般用戶來說騎乘時間皆較短，再搭配前面的月平均騎乘與星期平均騎乘可發現會購買會員的多半有穩定的騎乘需求，但騎乘時間不一定長。

### 總結
- 根據上述分析，比較member與casual用戶在哪些地方有何不同，可得知
  1. member使用次數明顯較casual高，尤其在工作天（星期三到星期五），但平均騎乘時間較casual用戶短
  2. 以長期月趨勢圖來看，member用戶也相對使用較為穩定，casual用戶則在夏天與冬天使用次數差距較member會員高，且各月的平均騎乘時間也較為不穩定
  3. 可推估此數據在member會員與casual用戶使用此bike服務的目的應不同，仍需進一步分析其他因子來找尋中casual與member較為相似的一群，作為潛在會員進行突破



